臺灣桃園地方法院民事裁定
110年度亡字第23號
聲  請  人  臺灣桃園地方檢察署

代  理  人  田筑云檢察事務官

            江婉甄檢察事務官

相  對  人  鍾菊妹  

上列聲請人聲請宣告相對人死亡事件，本院裁定如下：
    主  文
宣告鍾菊妹（女，民國00年00月00日生，身分證統一編號：Z000
000000號，籍設：桃園市○○區○○街000號中壢區戶政事務所）於
民國99年12月25日下午12時死亡。
聲請程序費用由相對人之遺產負擔。
    理      由
一、按失蹤人失蹤滿7年後，法院得因利害關係人或檢察官之聲
    請，為死亡之宣告；失蹤人為80歲以上者，得於失蹤滿3年
    後，為死亡之宣告；宣告死亡之裁定，利害關係人或檢察官
    得聲請之，民法第8條第1、2項，家事事件法第155條分別定
    有明文。又按宣告死亡之裁定應確定死亡之時；受死亡宣告
    者，以判決內所確定死亡之時，推定其為死亡；前項死亡之
    時，應為前條各項所定期間最後日終止之時，但有反證者，
    不在此限，家事事件法第159條第1項、民法第9條分別明文
    規定。
二、聲請意旨略以：相對人即失蹤人係民國00年00月00日生，現
    年96歲，相對人之戶籍於96年12月25日經遷至中壢區戶政事
    務所（下稱中壢戶政）時即行方不明，其後經中壢戶政於10
    4年5月22日函請桃園市政府警察局中壢分局註記為失蹤人口
    ，迄今仍未尋獲，且其未在監所，亦查無入出境資料、全民
    健康保險投保紀錄，可認相對人已於96年12月25日失蹤迄今
    。為此，爰依法聲請准對相對人為死亡宣告等語。
三、經查，聲請人主張之前揭事實，業據提出中壢戶政109年9月
    3日桃市壢戶字第1090010385號函檢附之清查人口名冊、戶
    籍資料、入出境資訊查詢、全民健保、特殊註記資料、口卡
    片、失蹤人口通報公文，及聲請人查詢之相對人入出境資訊
    連結作業、完整矯正簡表、健保資訊連結作業查詢紀錄、三
    親等資料查詢結果等件為證。經本院再次查詢相對人在監在
    押紀錄、全民健康保險投保紀錄、入出境資料及財產所得、
    向桃園市政府警察局中壢分局函詢前開失蹤人口案件之結案
    情形及向中壢戶政函調相對人於96年12月26日遷移戶籍之資
    料，均查無相對人現仍生存或活動之情形，亦有各該查詢結
    果及相關函覆在卷可考。是以，堪認聲請人上開主張之事實
    應屬無訛。
四、本件相對人為12年12月17日生，於96年12月25日失蹤時，為
    84歲，迄今生死不明已逾3年，且聲請人前聲請本院以110年
    度亡字第23號裁定准許對相對人為公示催告，並於110年7月
    3日將本院公示催告裁定刊登新聞紙乙節，有該裁定及聲請
    人提出新聞紙乙份在卷可稽，今申報期間屆滿，仍未據相對
    人陳報其生存或知其生死者陳報其所知，揆諸首揭法律規定
    ，聲請人於相對人失蹤滿3年後，聲請對之為死亡宣告，於
    法洵屬有據。又相對人係於96年12月25日失蹤，計至99年12
    月25日屆滿3年，依民法第9條第2項前段規定，應推定於是
    日下午12時為其死亡之時，爰准予依法宣告。
五、依家事事件法第154 條第3 項，裁定如主文。
中　　華　　民　　國　　111 　年　　2 　　月　　11　　日
                    家事法庭    法　官　羅詩蘋
以上正本證明與原本無異。
如對本裁定抗告須於裁定送達後10日內向本院提出抗告狀，並繳
納抗告裁判費新臺幣1,000 元。
中　　華　　民　　國　　111 　年　　2 　　月　　11　　日
                                書記官　黃雅慧